【裁判字號】    99,訴,3015
【裁判日期】    990811
【裁判案由】    清償借款
【裁判全文】
臺灣臺北地方法院民事判決              99年度訴字第3015號
原      告  合作金庫商業銀行股份有限公司
法定代理人  戊○○
訴訟代理人  己○○
            丙○○
            丁○○
被      告  甲○○
            乙○○
上列當事人間清償借款事件，經臺灣新竹地方法院移轉管轄前來
，本院於民國99年7月27日言詞辯論終結，判決如下：
    主      文
被告應連帶給付原告新臺幣肆佰捌拾柒萬陸仟玖佰玖拾肆元，及
自民國九十八年十二月八日起至清償日，按年息百分之二點六六
計算之利息，暨自九十九年一月九日起至清償日止，其逾期在六
個月以內者，按上開利率百分之十，逾期超過六個月者，按上開
利率百分之二十計算之違約金。
訴訟費用新臺幣肆萬玖仟佰壹拾貳元由被告連帶負擔。
    事實及理由
一、按當事人得以合意定第一審管轄法院，民事訴訟法第24條第
    1項前段定有明文。查兩造既已於授信約定書第14條約定，
    合意以本院為第一審管轄法院（見臺灣新竹地方法院99年度
    訴字第147號卷第8、9頁），則本院就本件訴訟自有管轄權
    ，合先陳明。
二、原告起訴主張：被告甲○○於民國98年2月13日邀同被告乙
    ○○為連帶保證人，與原告簽訂金融卡借款契約、連帶保證
    書、授信約定書等，向原告借款額度新臺幣（下同）4,950,
    000元整，借款期限至99年2月13日止，利息按原告定儲指數
    利率加碼1.63％計算，並同意隨原告定儲指數利率變動而調
    整，目前利息為年息2.66％計算，並約定遲延履行時，除仍
    按原利率計息外，逾期在6個月以內者，按上開利率10％加
    付違約金，逾期超過6個月部份，按上開利率20％計付違約
    金。詎被告等自98年12月8日起即未依約繳款且借款業於99
    年2月13日到期，應立即清償。被告甲○○尚欠原告4,876,9
    94元及自98年12月8日起算之利息及自99年1月9日起之違約
    金，而被告乙○○為被告甲○○之連帶保證人，自應負連帶
    清償之責，爰依消費借貸及連帶保證契約之法律關係，提起
    本訴等情，並聲明：如主文第1項所示。
三、被告2人對於原告所提出之金融卡借款契約、連帶保證書、
    授信約定書之形式真正及請求之金額均不爭執，並同意原告
    之請求。
四、經查，原告主張之前開事實，業據提出金融卡借款契約、連
    帶保證書、授信約定書及放款相關貸放及保證資料查詢單等
    件為證（見臺灣新竹地方法院99年度訴字第147號卷第6至10
    頁），被告甲○○就積欠原告主張之款項及利息一事，亦不
    爭執，堪信為真，被告2人復同意原告之請求（即已為認諾
    ）。從而，原告依據消費借貸及連帶保證契約之法律關係，
    訴請被告應連帶給付如主文第1項所示，為有理由，應予准
    許。
五、訴訟費用之負擔：本件第一審裁判費為49,312元，應由被告
    連帶負擔，爰確定如主文第2項所載。
六、據上論結，本件原告之訴為有理由，依民事訴訟法第85條第
    2項，判決如主文。
中    華    民    國    99    年     8    月    11    日
                  民事第一庭    法  官  林春鈴
以上正本係照原本作成。
如對本判決上訴，須於判決送達後20日內向本院提出上訴狀。
中    華    民    國    99    年     8    月    11    日
                                書記官  潘惠敏

司法院資訊處製作；財團法人民間司法改革基金會備份。
